臺灣桃園地方法院民事裁定
111年度壢再簡字第2號
再審原告    梁尚昌  

再審被告    陳麗雲  
上列當事人間請求損害賠償事件，再審原告對於本院109年度壢
簡字第409號確定判決，提請再審之訴，本院裁定如下：
    主  文
再審之訴駁回。
再審訴訟費用由再審原告負擔。
    理  由
一、按當事人發現未經斟酌之證物或得使用該證物者，但以如經
    斟酌可受較有利益之裁判者為限，得以再審之訴對於確定終
    局裁定聲明不服；再審之訴，應於30日之不變期間內提起；
    前項期間，其再審之理由發生或知悉在後者，均自知悉時起
    算；再審之訴不合法者，法院應以裁定駁回之，民事訴訟法
    第496條第1項第13款、第500條第1項、第2項、第502條第1
    項分別定有明文。次按對於確定判決提起再審之訴，依民事
    訴訟法第501條第1項第4款之規定，須表明再審理由及關於
    再審理由並遵守不變期間之證據。又提起再審之訴，應依同
    法第501條第1項第4款規定，以訴狀表明再審理由及關於再
    審理由並遵守不變期間之證據，此為必須具備之程式，其未
    表明者無庸命其補正，逕以其訴不合法，裁定駁回之（最高
    法院60年台抗字第538號、70年台再字第35號判例參照）。
二、另「再審之訴，應以訴狀表明下列各款事項，提出於管轄法
    院為之：一、當事人及法定代理人。二、聲明不服之判決及
    提起再審之訴之陳述。三、應於如何程度廢棄原判決及就本
    案如何判決之聲明。四、再審理由及關於再審理由並遵守不
    變期間之證據」，民事訴訟法第501條第1項定有明文。按再
    審之訴，必須主張原確定判決有民事訴訟法第496條或第497
    之情形，以為理由時，始為合法。此項原因亦即再審理由，
    依同法第501條第1項第4款規定，必須於訴狀中表明之，否
    則其訴即屬不合法，無庸命其補正，逕以裁定駁回之（最高
    法院70年台再字第35號判例可資參照）。又當事人提起再審
    之訴或聲請再審，雖聲明係對某件再審判決或裁定為再審，
    但審查其再審訴狀理由，實為指摘原確定判決或前次之再審
    裁判如何違法，而對該聲明不服之再審判決或裁定，則毫未
    指明有如何法定再審理由。此種情形，可認為未合法表明再
    審理由，逕以其再審（再審之訴或聲請再審）為不合法駁回
    之（最高法院69年度第3次民事庭會議決議參照）。
三、查本院109年度壢簡字第409號確定判決係於109年8月4日補
    充送達於再審原告於原審之戶籍址即桃園市○○區○○街000巷0
    弄00號5樓之址，付與有辨別事理能力之受僱人即大樓管理
    員，此有送達證書可稽(詳本院壢簡卷二第65頁）。是再審
    原告之上訴期間應於109年8月25日屆滿，而再審原告並未提
    起上訴，故原審判決於109年8月26日已為確定。詎再審原告
    遲至111年9月28日方提起本件再審之訴，此觀本件民事再審
    之訴狀上本院收狀戳所載即明，顯已逾提起再審之訴30日之
    不變期間。本件除有前開提訴逾越不變期間之不合法外，另
    對原確定判決究竟有何符合民事訴訟法第496條或第497條所
    列何款法定再審理由之情形，亦並未具體表明。綜上所述，
    再審原告提起本件再審之訴，其起訴自不合法，應予駁回。
四、據上論結，本件再審之訴為不合法，裁定如主文。 
中　　華　　民　　國　　111 　年　　10　　月　　31　　日
                  中壢簡易庭      法  官  林莆晉
以上為正本係照原本作成。
如不服本裁定，應於送達後10日內，向本院提出抗告狀並表明抗
告理由，如於本裁定宣示後送達前提起抗告者，應於裁定送達後
10日內補提抗告理由書（須附繕本）。
中　　華　　民　　國　　111 　年　　10　　月　　31　　日
                                  書記官  陳香菱